臺灣臺中地方法院刑事判決　　　　　　100年度交訴字第349號
公　訴　人　臺灣臺中地方法院檢察署檢察官
被　　　告　林婉婷
選任辯護人　何立斌律師
上列被告因肇事逃逸案件，經檢察官提起公訴（100年度偵字第
9752號），被告於準備程序中就被訴事實為有罪之陳述，經告以
簡式審判要旨，並聽取意見後，本院合議庭裁定改由受命法官獨
任以簡式審判程序審理，判決如下：
    主      文
林婉婷駕駛動力交通工具肇事，致人受傷而逃逸，處有期徒刑陸
月，如易科罰金，以新臺幣壹仟元折算壹日。緩刑貳年。
    事實及理由
一、犯罪事實：
（一）林婉婷於民國100年3月23日17時30分許駕駛車牌號碼108-
      QBL號輕型機車，沿臺中市○里區○○路○段往臺中方向
      行駛，行經國光路一段與中興路二段之交岔路口，不慎與
      林家妃所駕駛車牌號碼XL7-695號普通重型機車發生碰撞
      ，致林家妃人、車倒地受傷（過失傷害部分業據林家妃於
      偵查中撤回告訴，由檢察官另為不起訴處分）。而林婉婷
      於駕車肇事致林家妃受傷後，並未停車下來查看林家妃之
      傷勢，或採取必要之救護，竟另行起意，旋即駕駛上開輕
      型機車離開現場而逃逸，嗣警方獲報到場處理，雖經林家
      妃告知肇事車輛之車牌號碼，然於有偵查權之機關或公務
      員尚未知何人駕車肇事逃逸前，林婉婷隨即駕駛上開輕型
      機車返回前揭車禍現場，並向到場處理之警員承認其為肇
      事者而自首接受裁判，
（二）案經林婉婷自首及臺中市政府警察局霧峰分局報告臺灣臺
      中地方法院檢察署檢察官偵查起訴。
二、程序方面：
（一）按除被告所犯為死刑、無期徒刑、最輕本刑為3年以上有
      期徒刑之罪或高等法院管轄第一審案件者外，於法院行準
      備程序進行中，被告先就被訴事實為有罪之陳述時，審判
      長得告知被告簡式審判程序之旨，並聽取當事人、代理人
      、辯護人及輔佐人之意見後，裁定進行簡式審判程序；且
      受命法官行準備程序，與法院或審判長有同一之權限；又
      簡式審判程序之證據調查，不受刑事訴訟法第159條第1項
      、第161條之2、第161條之3、第163條之1及第164條至第
      170條規定之限制，刑事訴訟法第273條之1第1項、第279
      條第2項前段、第273條之2分別定有明文。
（二）本件被告林婉婷所犯係死刑、無期徒刑、最輕本刑為3年
      以上有期徒刑以外之罪，其於準備程序就前揭被訴事實為
      有罪之陳述，本院認無不得或不宜改依簡式審判程序進行
      之處，爰依刑事訴訟法第273條之1第1項、第284條之1，
      裁定本件由受命法官獨任進行簡式審判程序，合先敘明。
三、認定犯罪事實所憑之證據及理由：
    訊之被告於本院審理中坦承上揭犯行（見本院100年11月15
    日審判筆錄），核與被害人林家妃於警詢及偵訊時證述情節
    ，大致相符，並有診斷證明書、道路交通事故現場圖、調查
    報告表（一）、（二）、車禍現場及車損照片等在卷可稽，
    從而，本件事證明確，被告上開犯行堪予認定，自應依法論
    科。
四、所犯法條及刑之酌科：
（一）按刑法第284條第1項之過失傷害罪，係針對行為人應注意
      、能注意、而不注意之過失行為予以非難，而於88年4月
      21日增訂之同法第185條之4之肇事致人死傷逃逸罪，則以
      處罰肇事後逃逸之駕駛人為目的，俾促使駕駛人於肇事後
      能對被害人即時救護，以減少死傷，是該罪之成立祇以行
      為人有駕駛動力交通工具肇事，致人死傷而逃逸之事實為
      已足，至行為人之肇事有否過失，則非所問，二者之立法
      目的及犯罪構成要件截然不同，且駕駛人肇事逃逸，係在
      其過失行為發生後，為規避責任，而另行起意之行為，故
      行為人之過失犯行與其肇事致人死傷而逃逸之行為，應屬
      併罰關係（最高法院92年度臺上字第4552號判決參照）。
      查本件被告涉嫌過失傷害被害人林家妃部分，固業據被害
      人林家妃於偵查中撤回告訴，並由檢察官另為不起訴處分
      ，惟其駕車肇事致被害人林家妃受傷後，另行起意之逃逸
      行為，仍犯刑法第185條之4之駕駛動力交通工具肇事致人
      受傷而逃逸罪。
（二）查被告於前揭時、地駕車肇事後雖企圖逃避刑責，未盡救
      護之責，逕自離開現場，嗣警方獲報到場處理，雖已知發
      生本件車禍及肇事逃逸情形，並由被害人告知肇事車輛之
      車牌號碼，然尚未知何人駕車肇事逃逸，直至同日稍後被
      告返回前開車禍現場，並向到場處理之警員認其為肇事者
      而自首接受裁判等情，有臺中市政府警察局霧峰分局100
      年10月19日中市警霧分交字第1000029378號函及職務報告
      書在卷可參，足見被告於犯罪未發覺前，就其肇事逃逸犯
      行自首並接受裁判，爰依刑法第62條前段規定減輕其刑。
（三）爰審酌被告駕車肇事卻罔顧被害人之性命安全而逃逸，確
      屬可責，惟犯後於本院審理中坦承犯行，且於偵查中已與
      被害人林家妃達成民事調解，並賠償其損失（參見本院卷
      第45頁調解書影本）等一切情狀，而量處如主文所示之刑
      ，並諭知易科罰金之折算標準。
（四）查被告未曾受有期徒刑以上刑之宣告，有臺灣高等法院被
      告前案紀錄表1份附卷可稽，其因一時疏失，致罹刑章，
      且已與被害人達成民事調解，則被告經此科刑之宣告，應
      知警惕而無再犯之虞，參以，被告年紀尚輕，現仍為在學
      學生（參見本院卷第47頁學生證影本），本院認以暫不執
      行其刑為當，併予宣告緩刑2年，以勵自新。
據上論斷，應依刑事訴訟法第273條之1第1項、第299條第1項前
段，刑法第185條之4、第62條前段、第41條第1項前段、第74條
第1項第1款，判決如主文。
本案經檢察官鄒千芝到庭執行職務。
中    華    民    國   100    年    12    月    6     日
                  交通法庭    法  官  賴秀雯
以上正本證明與原本無異。
如不服本判決應於收受送達後10日內向本院提出上訴書狀，並應
敘述具體理由；其未敘述上訴理由者，應於上訴期間屆滿後20日
內向本院補提理由書（均須按他造當事人之人數附繕本）「切勿
逕送上級法院」。
告訴人或被害人如對於本判決不服者，應具備理由請求檢察官上
訴，其上訴期間之計算係以檢察官收受判決正本之日期為準。
                              書記官  鄭郁慈
中    華    民    國   100    年    12    月    6     日
附錄本案所犯法條：
刑法第185條之4
駕駛動力交通工具肇事，致人死傷而逃逸者，處6月以上5年以下
有期徒刑。